# Fernando de Souza Aires

## Consultor Matriz

★ fsaires@gmail.com 
 ◆ Brasília-DF 
 ★ https://www.linkedin.com/in/fsaires/

https://github.com/fsaires

Profissional com mais de 10 anos de experiência em análise de requisitos e desenvolvimento de sistemas, atuando no mercado como Analista de Sistemas / Consultor em empresas privadas e órgãos do Governo Federal.

Busco entregar produtos e serviços com excelência, superando as expectativas dos clientes.

## **EDUCAÇÃO**

Pós Graduação em Ciência de Dados e Big Data	2021
PUC - Pontifícia Universidade Católica de Minas Gerais ⊘	Belo Horizonte-MG
Bootcamp Desenvolvedor Full Stack	02/2021 – 05/2021
IGTI - Instituto de Gestão e Tecnologia da Informação ⊘	Belo Horizonte, Brazil
Pós Graduação em Banco de Dados	2009
IESB - Instituto de Educação Superior de Brasília ⊘	Brasília-DF
Graduação em Sistemas de Informação	2006
UNIEURO - Centro Universitário Euro-Americano ⊗	Brasilia-DF

## **EXPERIÊNCIA PROFISSIONAL**

#### **CAIXA**

Consultor Matriz 10/2021 - presente Brasília-DF

• Atuando na CAIXA Seguridade com a sustentação do sistema Time de Vendas utilizando Python no back-end e Vue no front-end com persistência de dados no SQL Server.

Assistente Executivo Pleno 04/2020 - 10/2021

- Atuando na SUART com a elaboração de artefatos de arquitetura e notas
- Análise e prospecção de novas soluções tecnológicas.

Assistente Júnior 08/2018 - 04/2020

- Atuando na Gestão de Mudanças da CEPTIBR com a implantação de demandas no ambiente de Produção.
- Desenvolvimento de painel gerencial para facilitar a análise e liberação de uma mudança, utilizando no back-end o framework PHP Laravel e Bootstrap no front-end com persistência de dados em Postgres.

Técnico Bancário Novo 04/2018 - 08/2018

### Organização de Estados Ibero-americanos

Consultor de TI no Ministério da Educação

• Análise e desenvolvimento de sistemas utilizando utilizando o framework proprietário do MEC.

**Cast IT Group** 11/2016 - 01/2018 Analista de Sistemas Sênior no Ministério da Educação Brasília-DF

01/2018 - 04/2018

Brasília-DF

• Atuando na sustentação e desenvolvimento de sistemas na plataforma PHP utilizando o framework proprietário do MEC.

### Organização dos Estados Iberoamericanos

Consultor de TI no Ministério da Educação

- Desenvolvimento de sistemas utilizando no front-end: jQuery, Html, Bootstrap; e no backend PHP com persistência de dados no SGBD Postgres.
- Sustentação aos sistema SIMEC Sistema Integrado de Monitoramento Execução e Controle, e PDDEINTERATIVO – Plano de Desenvolvimento Interativo.

### Confederação da Agricultura e Pecuária do Brasil

Assessor Técnico TI

- Suporte e atendimento ao usuário.
- Elaboração de consultas SQL para gerar relatórios gerenciais.
- Sustentação e desenvolvimento de sistemas utilizando no front-end Javascript, jQuery, Html, CSS, e no backend PHP, ASP e na persistência de dados em bases SQL Server e Oracle.

#### Organização de Estados Ibero-americanos

Consultor de TI no Fundo Nacional de Desenvolvimento da Educação - FNDE

- Desenvolvimento de sistemas web utilizando Javascript, jQuery, Html e PHP com o frameworks Symfony na versão 1.0 e base de dados Oracle.
- Sustentação ao sistema CACS Conselho de Acompanhamento e Controle Social do FUNDEB e desenvolvimento de novos módulos.

#### Ministério da Integração Nacional

Analista de Desenvolvimento WEB

- Análise e levantamento de requisitos;
- Desenvolvimento do sistema RENER Rede Nacional de Emergência de Radioamadores.
- Sustentação de sistemas na plataforma PHP utilizando Banco de Dados (Oracle, MySQL e Postgres).

#### **Politec Global IT Services**

Analista de Desenvolvimento Pleno nos Correios

- Análise e levantamento de requisitos, elaboração de casos de uso, Termo de Referência.
- Responsável por criar Documentos de Visão de Negócio, do Produto e do Processo;
- Modelagem de dados com a ferramenta CA ERwin;
- Sustentação e desenvolvimento de sistemas utilizando Javascript, ColdFusion e Banco de Dados (SQL Server e Oracle).

04/2012 – 06/2016 Brasília-DF

10/2011 – 04/2012 Brasília-DF

07/2010 – 07/2011 Brasília-DF

09/2007 – 06/2010 Brasília-DF

08/2006 – 07/2007 Brasilia-DF

#### **HABILIDADES**

#### **Banco de Dados**

MySQL, MongoDB, Oracle, PostgreSQL, SQL Server

#### Linguagens de Programação

ColdFusion, CSS, HTML5, JavaScript, PHP, Python

#### Ferramentas/Plataformas

Composer, DBeaver, GitHub, GitLab, Power BI, Visual Studio Code

#### Metodologias

Ágil, Scrum, Kanban

### **Tecnologias Web**

AJAX, JSON, XML, REST APIs

## **CERTIFICAÇÕES**

#### Microsoft Certified: Azure Fundamentals ∂

Emitido Mai 2023

## Scrum Fundamentals Certified (SFC) ∅

Emitido Out 2017

#### Oracle Database 11g Administrator Certified Associate @

Emitido Jun 2015

#### ITIL Service Management Foundation ∂

Emitido Nov 2014

### Oracle Database SQL Certified Expert ⊘

Emitido Fev 2014

#### CPRE-FL - Certified Professional for Requirements Engineering - Foundation Level ∂

Emitido Nov 2013

#### **Adobe Coldfusion MX 7 Developer**

Emitido Abr 2008

### **CURSOS**

30 horas

CURSUS	
Oracle Database 10g: Backup and Recovery Oracle University 18 horas	2009 Brasília-DF, Brasil
Oracle Database 10g: Performance Tuning Oracle University 24 horas	2009 Brasília-DF, Brasil
Oracle Database 10g: SQL Tuning Workshop Oracle University 18 Horas	2009 Brasília-DF, Brasil
Oracle Database 10g: Advanced PL/SQL Oracle University 12 horas	2009 Brasília-DF, Brasil
Oracle Database 10g: Program with PL/SQL Oracle University 30 horas	2009 Brasília-DF, Brasil
Oracle Database 10g: Introduction to SQL Oracle University	2009 Brasília-DF, Brasil